【裁判字號】    99,交易,161
【裁判日期】    990915
【裁判案由】    公共危險
【裁判全文】
臺灣雲林地方法院刑事判決             99年度交易字第161號
公  訴  人  臺灣雲林地方法院檢察署檢察官
被      告  甲○○
上列被告因公共危險案件，經檢察官聲請簡易判決處刑（99年度
調偵字第279 號）本院北港簡易庭認不宜簡易判決處刑（原案號
：99年度港交簡字第40號），改分通常程序，本院判決如下：
    主  文
本件公訴不受理。
    理  由
一、公訴意旨略以：被告甲○○於民國99年3 月11日24時至隔日
    2 時許，在雲林縣麥寮鄉「大王釣蝦場」與友人共飲啤酒，
    於飲用約5 瓶玻璃瓶裝之啤酒後，明知已達不能安全駕駛動
    力交通工具之程度，仍於同年3 月12日上午7 時許，駕駛車
    號7807-NW 號自小客車由雲林縣臺西鄉和豐村保安林14之6
    號出發欲前往同鄉蚊港村某修車廠處修車，在行經雲林縣臺
    西鄉蚊港村由西往東方向產業道路之交叉路口時，明知汽車
    駕駛人駕駛汽車不得酒後駕車，並應隨時注意車前狀況，且
    行經無號誌之交叉路口，應減速慢行，確認左右無其他來車
    後，始得通過，被告當時並無其他不能注意之情況，竟仍於
    酒後注意力下降之情況下駕車，又未能注意車前狀況、減速
    慢行，並確認左右有無其他來車再行通過，適乙○騎乘車號
    3HX-953 號機車沿上開產業道路由南往北方向行駛，亦未注
    意車前狀況，並確認左右無其他來車後再行通過，而逕行駛
    入上開之交叉路口，甲○○所駕駛之上開自小客車右前方之
    車頭遂撞擊乙○所騎乘上開機車之前方車頭，致乙○人車倒
    地，並受有左側小腿骨折、骨盆腔骨折及低血容性休克等傷
    害（被告涉犯刑法第284 條第1 項過失傷害罪，本院另案判
    決）。嗣員警前往處理，經檢測甲○○吐氣所含酒精濃度高
    達每公升0.34毫克，檢察官因認被告涉犯刑法第185 條之3
    不能安全駕駛動力交通工具罪嫌。
二、按案件起訴之程序違背規定者，應諭知不受理之判決，並得
    不經言詞辯論為之，刑事訴訟法第303 條第1 款、第307 條
    分別定有明文。又刑事訴訟法第253 條之3 第1 項規定「被
    告於緩起訴期間內，有下列情形之一者，檢察官得依職權或
    依告訴人之聲請撤銷原處分，繼續偵查或起訴：一於期間內
    故意更犯有期徒刑以上刑之罪，經檢察官提起公訴者。二緩
    起訴前，因故意犯他罪，而在緩起訴期間內受有期徒刑以上
    刑之宣告者。三違背第253 條之2 第1 項各款之應遵守或履
    行事項者。」換言之，檢察官對於已經緩起訴之同一案件，
    於符合上述各款要件之一後，始得撤銷緩起訴，再行提起公
    訴。又94年臺非字第215 號判例要旨謂：「刑事訴訟法為配
    合由職權主義調整為改良式當事人進行主義，乃採行起訴猶
    豫制度，於同法增訂第253 條之1 ，許由檢察官對於被告所
    犯為死刑、無期徒刑或最輕本刑3 年以上有期徒刑以外之罪
    之案件，得參酌刑法第57條所列事項及公共利益之維護，認
    為適當者，予以緩起訴處分，期間為一年以上三年以下，以
    觀察犯罪行為人有無施以刑法所定刑事處罰之必要，為介於
    起訴及微罪職權不起訴間之緩衝制度設計。其具體效力依同
    法第260 條規定，於緩起訴處分期滿未經撤銷者，非有同條
    第1 款或第2 款情形之一，不得對於同一案件再行起訴，即
    學理上所稱之實質確定力。足見在緩起訴期間內，尚無實質
    確定力可言。且依第260 條第1 款規定，於不起訴處分確定
    或緩起訴處分期滿未經撤銷者，仍得以發現新事實或新證據
    為由，對於同一案件再行起訴。本於同一法理，在緩起訴期
    間內，倘發現新事實或新證據，而認已不宜緩起訴，又無同
    法第253 條之3 第1 項所列得撤銷緩起訴處分之事由者，自
    得就同一案件逕行起訴，原緩起訴處分並因此失其效力。復
    因與同法第260 條所定應受實質確定力拘束情形不同，當無
    所謂起訴程序違背規定之可言。」易言之，檢察官對同一案
    件於緩起訴期間內，倘發現新事實、新證據，認不宜緩起訴
    者，得逕行起訴或聲請簡易判決處刑，然應於起訴書或聲請
    簡易判決處刑書內記載該項新事實、新證據，否則，仍難謂
    其起訴程序符合法律規定之要件（最高法院98年度臺非字第
    63號判決意旨參照）。
三、經查：本件檢察官起訴被告甲○○前開公共危險案件，業經
    臺灣雲林地方法院檢察署檢察官於99年4 月12日以99年度偵
    字第1424號緩起訴處分，緩起訴期間1 年，並於99年5 月6
    日確定在案，有緩起訴處分書、臺灣高等法院被告前案紀錄
    表在卷可參，且亦無撤銷緩起訴處分之資料可憑，是檢察官
    於緩起訴期間就同一酒醉駕車之犯罪事實聲請簡易判決處刑
    （與起訴有同一效力），依據前揭說明，即應提出新事實、
    新證據，起訴程序始合於規定。然核諸上開緩起訴處分書、
    聲請簡易判決處刑書之內容，可認除應另案判決之過失傷害
    罪外，對於本應各別論罰之酒醉駕車罪，檢察官於聲請簡易
    判決處刑書並未檢具應提起公訴之新事實、新證據，而得認
    應於緩起訴期間內提起公訴。是被告所犯酒醉駕車罪部分，
    一方面既未經撤銷緩起訴，另方面檢察官就同一案件聲請簡
    易判決處刑，又未檢附新事實、新證據，揆諸上開說明，
    本件聲請簡易判決處刑（與提起公訴相同效力）顯違背法律
    規定之程式，自不宜簡易判決處刑，爰改分通常案件，並不
    經言詞辯論，逕為不受理之諭知。
四、依刑事訴訟法第452 條、第303 條第1 款、第307 條，判決
    如主文。
中    華    民    國    99    年    9     月    15    日
                  刑事第一庭  法  官  侯廷昌
以上正本證明與原本無異。
如不服本判決應於收受判決後10日內向本院提出上訴書狀，並應
敘述具體理由；其未敘述上訴理由者，應於上訴期間屆滿後20日
內向本院補提理由書（均須按他造當事人之人數附繕本）。「切
勿逕送上級法院」。
                              書記官  陳善永
中    華    民    國    99    年    9     月    15    日

司法院資訊處製作；財團法人民間司法改革基金會備份。
